臺灣臺中地方法院刑事判決　　　　　　　　　　　　　九十年度易字第三六二七號
　　公　訴　人　臺灣臺中地方法院檢察署檢察官
　　被　　　告　丙○○
右列被告因竊盜案件，經檢察官提起公訴（九十年度偵字第一四四三六號），本院判
決如左：
    主  文
丙○○竊盜，累犯，處有期徒刑伍月，如易科罰金，以佰元折算壹日。扣案之鑰匙
壹支，沒收之。
    事  實
一、丙○○曾因違反藥事法案件，經臺灣雲林地方法院判處有期徒刑五月確定，甫於
    民國八十七年八月二日執行完畢。詎其仍不知悔改，復意圖為自己不法之所有，
    於九十年八月十一日某時，在臺中市○○路碧柳巷某處，持自備之鑰匙竊取甲○○所駕駛由不詳之人所竊取而停放在該處之車號ＭＡＺ─８３６號重機車一部（
    下稱系爭機車，原係車主李聰明所有，由其妹甲○○駕駛使用，已於同年月七日
    六時二十分許，在臺中市○○區○○街九九號前失竊），得手後供己代步之用。
    嗣於同年月十四日上午五時二十分許，不知情之借用者乙○○（已經檢察官另為
    不起訴之處分）騎乘系爭機車，行經臺中縣潭子鄉○○路○段十九號前，為警實
    施臨檢而查獲，並扣得丙○○所有供行竊系爭機車用之鑰匙一支，繼而在臺中市
    ○○路與碧柳一巷口，復循線當場查獲丙○○。
二、案經臺中縣警察局豐原分局報請臺灣臺中地方法院檢察署檢察官偵查起訴。
    理  由
一、訊據被告丙○○矢口否認被訴竊盜之犯行，辯稱：伊是於九十年八月十日下午四
    、五時許，在臺中市○○路ＣＣＫ保齡球場，向綽號「阿輝」之成年男子借用系
    爭機車云云。惟查：
  (一)被告於警詢中辯稱：系爭機車係伊向綽號「阿吉」之男子所借云云（參見臺灣臺
    中地方法院檢察署偵查卷宗九十年八月十四日丙○○警詢筆錄第一頁背面），又
    於偵查中及本院審理時改稱：系爭機車係伊向綽號「阿輝」之男子所借云云（參
    見本院刑事卷宗九十年十二月十二日調查筆錄第二頁），則被告究向何人借用系
    爭機車，前後供述不一，系爭機車是否真係被告向他人借得，已非無疑；且被告
    又於偵查中辯稱：伊有向乙○○表示系爭機車是向「阿輝」借的，事後由乙○○
    還給「阿輝」云云（參見臺灣臺中地方法院檢察署偵查卷宗九十年八月三十日訊
    問筆錄第二頁），然其於本院九十一年一月二十一日調查庭時改稱：乙○○不知
    道系爭機車是伊向「阿輝」借的云云（參見本院刑事卷宗九十一年一月二十一日
    調查筆錄第二頁），於本院九十一年二月二十五日調查庭又改稱：伊有向乙○○
    表示系爭機車是向「阿輝」借的云云（參見本院刑事卷宗九十一年二月二十五日
    調查筆錄第三頁），若系爭機車真向「阿輝」所借，被告豈會不向乙○○表明系
    爭車輛是向他人所借，又豈會對是否有向乙○○表明系爭機車來源乙節，一再更
    易；復參之證人乙○○於偵查中證稱：借車時被告說機車是他的等語（參見臺灣
    臺中地方法院檢察署偵查卷宗九十年九月十三日訊問筆錄第二頁），又於本院審
    理時證稱：被告沒說系爭機車是向他人所借，只說把系爭機車騎回碧柳巷還給他
    等語（參見本院刑事卷宗九十一年二月二十五日調查筆錄第二、三頁），顯與被
    告所述不符，益證被告未向「阿輝」借用系爭機車，所辯即非可採。
  (二)又被告於警詢時及偵查初訊時對上開犯行均坦承不諱，核與查獲時職務報告所述
    情節相符，復經被害人甲○○於警詢時指證明確，並有臺中縣警察局豐原分局案
    贓證物領據保管單、車輛竊盜車牌失竊資料個別查詢報表─查詢車輛認可資料及
    車輛車牌失竊作業─查獲車輛認可資各一紙在卷可稽，且徵諸上開論述，被告事
    後翻異前詞，顯係飾卸之詞，要非可採，本案事證明確，被告犯行洵堪認定，應
    依法論科。
二、核被告所為，係犯刑法第三百二十條第一項之竊盜罪。被告前曾因違反藥事法案
    件，經臺灣雲林地方法院判處有期徒刑五月確定，甫於民國八十七年八月二日執
    行完畢，有臺灣高等法院被告全國前案紀錄表及臺灣臺中地方法院檢察署刑案資
    料查註紀錄表在卷可憑，其受有期徒刑執行完畢五年內再犯本件有期徒刑以上之
    罪，為累犯，應依法加重其刑。爰審酌犯罪情節尚屬輕微，暨其品行、素行、智
    識、犯罪之目的及犯後態度等一切情狀，量處如主文所示之刑，並諭知易科罰金
    之折算標準，以示懲儆。另扣案之鑰匙一支，為被告所有供行竊之用，業經被告
    於警詢及偵查初訊時供承在卷，爰依刑法第三十八條第一項第二款，併予宣告沒
    收。
據上論斷，應依刑事訴訟法第二百九十九條第一項前段，刑法第三百二十條第一項、
第四十一條第一項前段、第四十七條、第三十八條第一項第二款，罰金罰鍰提高標準
條例第一條前段、第二條，判決如主文。
本案經檢察官陳松吉到庭執行職務
中      華      民      國      九十一    年      三    月    二十九    日
                                臺灣臺中地方法院刑事第一庭
                                    審判長法  官  林  清  鈞
                                          法  官  鄭  文  祺
                                          法  官  黃  裕  仁
右正本證明與原本無異。
如不服本判決，應於送達後十日內向本院提出上訴狀（須附繕本），上訴於臺灣高等
法院臺中分院。
                                          書記官
中      華      民      國      九十一    年      三    月    二十九    日
附錄本案論罪科刑法條全文
刑法第三百二十條第一項
意圖為自己或第三人不法之所有，而竊取他人之動產者，為竊盜罪，處五年以下有期
徒刑、拘役或五百元以下罰金。
